【裁判字號】    97,易,859
【裁判日期】    971007
【裁判案由】    竊盜
【裁判全文】
臺灣桃園地方法院刑事判決               97年度易字第859號
公  訴  人  臺灣桃園地方法院檢察署檢察官
被      告  丙○○
上列被告因竊盜案件，經檢察官提起公訴（97年度偵字第4794號
），本院判決如下：
    主  文
丙○○共同攜帶兇器竊盜，未遂，處有期徒刑肆月，如易科罰金
，以新臺幣壹仟元折算壹日。
    事  實
一、丙○○與甲○○（甲○○所涉罪刑部分經本院以97年度審易
    字第810號論斷共同攜帶兇器竊盜未遂罪兼論累犯判處有期
    徒刑5月確定）共同基於意圖為自己不法所有之犯意，於民
    國96年8月27日凌晨4時許，由甲○○駕駛所有車牌號碼V6-
    3891號自小客車搭載丙○○，攜帶客觀上足供兇器使用之破
    壞剪1支（未扣案，查無證據顯示屬於丙○○或甲○○所有
    ），前往桃園縣龍潭鄉○○路○段56巷紅瓦厝社區外，推由
    丙○○把風接應，而由甲○○以破壞剪截斷電纜線之方式著
    手竊取該社區電纜線，甫行截斷未及搬動之際，適為該處附
    近住戶乙○○發覺，致未得逞。
二、案經桃園縣政府警察局龍潭分局報告臺灣桃園地方法院檢察
    署檢察官偵查起訴。
    理  由
一、考諸證人乙○○於司法警察調查中所為之陳述，屬被告以外
    之人於審判外之言詞陳述，但當事人對前開陳述於本院審理
    中未予爭執，本院審酌前開陳述作成時之情況認無不當之處
    ，適為本案證據，依刑事訴訟法第159條之5規定，得為證據
    。至行動電話通聯調閱查詢紀錄，屬非供述性證據，衡無違
    背法定程序取得之情形，依刑事訴訟法第158條之4反面規定
    ，洵具證據能力。
二、訊據被告固坦承其於上述時、地身處該車車內見悉共同被告
    甲○○下車之事實，惟矢口否認有何共同攜帶兇器竊盜未遂
    犯行，辯稱：其於案發當時微醺燕坐該車車內，係於事後方
    知共同被告所為竊盜行為云云。經查：
  (一)共同被告於斯時駕駛該車前往該處犯有本案罪行等節，業經
    本院97年度審易字第810號刑事判決闡述論斷所憑依據認以
    共同攜帶兇器竊盜未遂罪確定，咸為被告所不否認，究與被
    告供稱所知情節互核相符，此部分事實應堪認定。
  (二)被告雖以上述情詞置辯，然被告共同攜帶兇器竊盜未遂之犯
    罪事實，有各該證據資證無訛：
  (1)共同被告於本院審理中立諸證人地位踐行人證之法定調查程
    序證稱「（問：96年8月27日凌晨4點，你是否在桃園縣龍潭
    鄉○○路○段56巷紅瓦厝社區有偷竊電纜線？）有，我是跟
    丙○○一起去的。」「（問：你們是幾點過去？）3點多，
    我們是開車在路上晃，我自己本來是在車上，我跟丙○○一
    起在車上，我們是1、2點時我們2個人一起出門，在車上晃
    ，想要去龍潭找朋友，然後是在路上看到才臨時起意。」「
    （問：你們為何會決定要去紅瓦厝社區剪電纜線？）就看到
    ，2個人決定要去剪電纜線。」「（問：你們如何剪電纜線
    ？）我下車去剪，他原本在車上把風，後來他也下車，那是
    上坡地，他走下山去把風，怕人家看到。」「（問：這個電
    纜線有掉在你車上，發出很大的聲響？）有，當時丙○○就
    是走下山去。」「（問：有因為很大的聲響被人家發現？）
    當時是鄰長，早上可能要出去，有被人看到。」等語（見本
    院97年度易字第859號卷第18頁至第19頁）。
  (2)證人乙○○於警詢中證稱「（問：你是於何時、何地發現電
    線被剪斷？）我是96年8月27日凌晨4時30分左右，我發現有
    2名男子行跡可疑，於是我返回家中看監視器，發現2名男子
    駕駛1部自小客V6-3891，正在偷剪外面的電線，可能因為被
    發現，就駕車離開了。」「（問：被偷剪的電線有多少？價
    值多少？）只有電線被剪斷，竊嫌因為行跡敗露，所以跑掉
    。」等語（見臺灣桃園地方法院檢察署97年度偵字第4794號
    卷第28頁至第29頁）。
  (3)核之前開證詞主要內容契合一致，且共同被告到庭結證時就
    所涉罪刑部分已然判決確定，尚乏攀誣被告示以虛誠求取刑
    度減輕之動機，衡情應無甘冒偽證刑責構陷被告之虞，較之
    被告空言泛辯洵值信實，參以被告於本院審理中所稱「（問
    ：96年8月27日凌晨，甲○○駕駛V6-3891號自小客車到臺66
    線高榮附近接你下班？）我是下班在那邊喝酒，然後我叫他
    載我，因為我有喝酒，不敢開車。」「（問：為何在96年8
    月27日凌晨4時，會前往桃園縣龍潭鄉○○路○段56巷紅瓦厝
    社區○○○○○道這個地方。」等語（見本院97年度易字第
    859號卷第23頁），被告既於凌晨時分為共同被告搭載前往
    非渠等住處之陌生地點，豈容諉託不知共同被告下車停留該
    處用意，舉止可疑顯與社會常情有異，酌之被告於警詢中為
    警提問上述時、地後仍對其與共同被告相偕前往之事概予隱
    瞞，倘非脫免己罪當無於警詢中謊稱不復記憶迄於本院審理
    中始更易前詞之理，是以被告飾詞遮掩係圖自免於責甚明，
    難謂無共同攜帶兇器竊盜認識之故意，足認共同被告證詞所
    示被告係以自己犯罪之意思聯絡而參與上述犯罪構成要件以
    外之行為等節，應非杜撰。
  (4)揚以前開證詞，料知共同被告截斷電纜線任之砸觸該車造成
    聲響極為驚著，甚而引起證人乙○○留意注目傍以察見共同
    被告逃逸舉動，進之洞燭在場人數幾何，則被告既稱身處該
    車車內，就電纜線砸觸該車導致車體震動伴隨聲響焉有缺乏
    主觀體知之可能，探諸被告於本院審理中自承「（問：根據
    甲○○從警詢、偵查、本院審理時皆結證稱，破壞剪1把是
    你的，開到紅瓦厝社區之後，他就攜帶這把破壞剪下去竊取
    電纜線，你在車上把風等他，有何意見？）我沒有幫他把風
    ，因為我喝很醉。」等語（見本院97年度易字第859號卷第
    23頁），益徵被告斯時意識清醒得以感悉周遭境況，確非被
    告陳述神志模糊之情，從而被告所辯無非事後卸責之詞，不
    足採信。
  (5)另觀案發前後共計未逾30分內，被告所持用門號0000000000
    號行動電話即於當日凌晨3時59分許、4時21分許、4時27分
    許迭與共同被告所持用門號0000000000號行動電話連接通話
    狀態，此有行動電話通聯調閱查詢紀錄（見臺灣桃園地方法
    院檢察署97年度偵字第4794號卷第40頁）為據，可見被告於
    案發前後速與共同被告密集聯繫，核符共同犯案研議勾串之
    行徑，憑佐被告與共同被告共同犯有本案犯行灼然。
  (三)按刑法第321條第1項第3款所定兇器種類盡無限制，凡客觀
    上足對人之生命、身體、安全構成威脅，具有危險性者均屬
    之，此有最高法院79年度台上字第5253號判例意旨可稽，究
    諸破壞剪1支縱未扣案，惟持用遂得截斷電纜線，客觀上自
    可危害人之生命、身體、安全，要屬兇器無疑。
  (四)再論刑法上竊盜罪既遂未遂區分標準，係採權力支配說，即
    行為人將竊盜客體移入一己實力支配之下者為既遂，若著手
    後竊盜客體尚未脫離他人之持有或未移入一己實力支配之下
    者為未遂，此有最高法院84年度台上字第2256號刑事判決意
    旨可稽，衡以本案遭竊客體為電纜線，具有相當之體積、重
    量，被告與共同被告方僅進行截斷該物之階段，任之砸觸該
    車未及搬動之際，旋為他人發覺上情而未得手，尚未使該物
    脫離原主管領占有，兼之未及移入自己實力支配之下，本案
    竊盜行為當認未遂。
  (五)綜上，本案事證已臻明確，被告犯行堪以認定，應予依法論
    科。
三、核被告所為，係犯刑法第321條第2項、第1項第3款攜帶兇器
    竊盜未遂罪。被告與共同被告間，有犯意聯絡及行為分擔，
    應論以共同正犯。本案已著手於共同攜帶兇器竊盜之犯行，
    未生取得財物之結果，為未遂犯，應依刑法第25條第2項規
    定，按既遂犯之刑減輕刑度。爰審酌被告正值壯年，原當腳
    踏實地從事正當職業以開創個人前程，詎偕同友人謀取不義
    之財，影響社會治安非輕，惟其素行不惡，此有臺灣高等法
    院被告前案紀錄表供照，且於本院審理中供承部分涉案行為
    ，略具悔意，斟以其犯罪之目的、手段、智識程度及生活狀
    況等一切情狀，量處如主文所示之刑，並諭知易科罰金之折
    算標準。末論破壞剪1支，查無證據顯示屬於被告或共同被
    告所有，業據共同被告、被告分別陳以「（問共同被告：破
    壞剪到底是你的，還是丙○○的？）我不知道，那麼久了。
    」「（問被告：對證人甲○○所言，有何意見？）破壞剪不
    是我的，…我不知道破壞剪是誰的。」等語（見本院97年度
    易字第859號卷第20頁）足考，未扣案復無從證明現猶存在
    或係應予義務沒收之物，茲不為沒收之諭知，附此敘明。
據上論斷，應依刑事訴訟法第299條第1項前段，刑法第28條、第
321條第2項、第1項第3款、第25條第2項、第41條第1項前段，判
決如主文。
本案經檢察官林安紜到庭執行職務。
中    華    民    國    97    年    10    月    7     日
                  刑事第一庭  審判長法  官  曾淑華
                                    法  官  鄭吉雄
                                    法  官  俞力華
以上正本證明與原本無異。
如不服本判決，應於判決送達後10日內向本院提出上訴狀（應附
繕本），其未敘述上訴理由者，應於上訴期間屆滿後20日內補提
理由書狀於本院，上訴於臺灣高等法院。
                                    書記官  谷貞豫
中    華    民    國    97    年    10    月    13    日
附錄本案論罪科刑法條
中華民國刑法第321條
（加重竊盜罪）
犯竊盜罪而有左列情形之一者，處6月以上、5年以下有期徒刑：
1 於夜間侵入住宅或有人居住之建築物、船艦或隱匿其內而犯之
  者。
2 毀越門扇、牆垣或其他安全設備而犯之者。
3 攜帶兇器而犯之者。
4 結夥3人以上而犯之者。
5 乘火災、水災或其他災害之際而犯之者。
6 在車站或埠頭而犯之者。
前項之未遂犯罰之。


司法院資訊處製作；財團法人民間司法改革基金會備份。
